臺灣士林地方法院民事判決　　　　　　 93年度簡上字第158號
上　訴　人　甲○○
被上訴　人　乙○○
上列當事人間請求返還價金事件，上訴人對於中華民國93年10月
28日本院內湖簡易庭93年度湖簡字第522號第一審判決提起上訴，
本院於94年4月14日言詞辯論終結，判決如下：
    主  文
上訴駁回。
第二審訴訟費用由上訴人負擔。
    事實及理由
一、被上訴人主張：上訴人於民國90年12月20日22時30分許及同
    年月22日22時30分許，在台北市大安區大安捷運站前，分別
    以每張新台幣（下同）510 元、450 元之價格先後出售台塑
    王品牛排券200 張、250 張予被上訴人，共計450 張，總價
    計21萬餘元，嗣後被上訴人發現前開上訴人所販售之450 張
    牛排券均屬偽造，遂於一、二星期後上訴人欲再向其販售牛
    排券時，於電話中告知上訴人系爭牛排券為偽造，並請求解
    除契約返還價金，然上訴人僅於91年1 月間返還被上訴人6
    萬元，其餘價金即拒不返還，爰依解除契約後之返還請求權
    請求上訴人給付15萬元及自起訴狀繕本送達翌日起至清償日
    止按年息5%計算之利息。
二、上訴人則以：前開牛排券係訴外人林俊穎即綽號「酷樂」之
    人請其代為販售，其交付牛排券與被上訴人時均有請被上訴
    人確認真偽，被上訴人確認無誤交付價金後，其即將價金交
    付與訴外人林俊穎，並未從中得利，第二次販售後訴外人林
    俊穎雖有交付其2 萬5 千元之紅包作為車馬費，但在被上訴
    人告知該牛排券係偽造時，其已告知訴外人林俊穎請其退錢
    與被上訴人，然訴外人林俊穎僅交付其3 萬5 千元，故其即
    返還被上訴人6 萬元，其並不知系爭牛排券係偽造，且該偽
    造之牛排券有可能是被上訴人在他處所購得，而非上訴人所
    販售等語，資為抗辯。
三、本件原審對於被上訴人之請求，判決被上訴人全部勝訴，並
    依職權為假執行之宣告，上訴人全部聲明不服，求為廢棄原
    判決；被上訴人則求為判決駁回上訴。
四、被上訴人主張上訴人於前開時地販售王品台塑牛排券450 張
    與被上訴人，總價共計21萬餘元，且被上訴人於90年12月22
    日後之一、二星期，在電話中向上訴人主張解除前開買賣契
    約並請求返還價金，上訴人嗣後於91年1 月間退還被上訴人
    6 萬元之事實，為上訴人所不爭，且經原審調閱台灣台北地
    方法院檢察署92年度偵字第11799 號偵查卷證核閱無訛，應
    堪信為真實。
五、被上訴人主張系爭牛排券係屬偽造之事實，雖為上訴人所否
    認，辯稱其所販賣之牛排券為真品云云，然查：
  (一)經被上訴人於前開偵查案件中提出其中436 張牛排券與警方
    ，經警方提示與證人即王品台塑牛排館股份有限公司南京分
    公司店長黃佳慶辨認，已確認該牛排券係屬偽造等情，有證
    人黃佳慶於警訊時之證言可證（詳原審卷第42頁）。
  (二)上訴人於警訊時已供稱：「我沒有避不出面解決，事後我發
    覺那些貴賓券是假的之後，我有與『kula』聯絡，叫他要把
    錢還給人家．．」（詳原審卷第36頁），足證上訴人確知上
    開牛排券為偽造，否則上訴人所出售之牛排券若屬真品，豈
    有要求前手將錢退還給被上訴人之理？足認上訴人所辯，不
    足採信。
六、按「權利之出賣人，負使買受人取得其權利之義務，如因其
    權利而得占有一定之物者，並負交付其物之義務。」，民法
    第348 條第2 項定有明文。本件上訴人係出售王品台塑牛排
    券與被上訴人，其買賣之標的實乃請求王品台塑牛排館股份
    有限公司交付牛排之權利，因該權利需憑券主張，故上訴人
    負有交付兌換券與被上訴人之義務，兩造間實屬權利之買賣
    ，而非物之買賣。次按「債權或其他權利之出賣人，應擔保
    其權利確係存在。」、「出賣人不履行前開義務時，買受人
    得依關於債務不履行之規定行使其權利。」，民法第350 條
    前段、第353 條亦定有明文。上訴人所出售之系爭牛排券既
    屬偽造，則該牛排券所表彰請求交付牛排之權利即不存在，
    是上訴人已違反前開民法第350 條前段所定之義務，被上訴
    人自得依民法第256 條、第259 條之規定主張解除系爭買賣
    契約並請求返還已經給付之價金。從而，被上訴人訴請上訴
    人給付15萬元及自起訴狀繕本送達翌日即93年6 月22日起至
    清償日止按年息5%計算之利息，為有理由，原審如數判准，
    並依職權為假執行之宣告，核無不合，上訴人仍執陳詞求為
    廢棄改判，為無理由，應予駁回。
六、據上論結，本件上訴為無理由，依民事訴訟法第436 條之1
    第3項、第449 條第1 項、第78條，判決如主文。
中　　華　　民　　國　　94　　年　　4 　　月　　28　　日
                  民事第一庭  審判長法  官  黃小瑩
                                    法  官  蕭錫証
                                    法  官  許永煌
以上正本證明與原本無異。
本判決不得上訴。
中　　華　　民　　國　　94　　年　　5 　　月　　2 　　日
                                    書記官  蔡永光
